【裁判字號】    99,婚,224
【裁判日期】    990504
【裁判案由】    離婚
【裁判全文】
臺灣高雄地方法院民事判決               99年度婚字第224號
原      告  乙○○
訴訟代理人  黃鼎鈞律師
被      告  甲○○
上當事人間請求離婚事件，本院於民國99年4 月15日辯論終結，
判決如下：
  主  文
准原告與被告離婚。
訴訟費用由被告負擔。
    事實及理由
一、原告主張：兩造為夫妻關係，婚後育有兩子，感情原本融洽
    ，詎83年間被告因誤會原告與他人有外遇，未為詳查即對原
    告提出告訴，經司法調查後原告獲不起訴處分，自此兩造婚
    姻即生破裂，經常為小事爭吵，甚至發生相互傷害事件，被
    告並數度趁原告返回部隊上班時更換門鎖致原告休假無法返
    家，兩造於85年間在被告要求下分居，分居初期原告因債務
    問題無法給負生活費予被告，但自89年轉任教官開始，即每
    月劃撥金額不等之錢予被告，從91年開始更每月支付2 萬元
    以支應兩子之學費。因兩造已分居多年，徒有婚姻之形式而
    無婚姻之實質，故曾於91年間協議離婚，但因被告突然變卦
    而未完成離婚程序。98年12月初，原告因次子已每月有固定
    薪資且兩子均已成年，遂電告被告不再支付兩子生活費，並
    於電話中再提出協議離婚之要求，被告表示原告須給付100
    萬元始同意離婚，但當原告湊足1 百萬院後，被告卻又反悔
    要求原告要支付500 萬元，否則絕不同意離婚。查兩造長期
    分居，且被告亦無心於婚姻僅係利用其作為獲取利益之工具
    ，兩造婚姻已難維持，婚姻關係名存實亡，顯有難以維持婚
    姻之重大事由，爰依民法第1052條第2 項訴請離婚。
二、被告辯稱：原告所指述之事實並不實在，原告因工作關係在
    外結識女子，進而同居，並堅持要與被告離婚，被告不答應
    ，原告即趁被告不在家時將家中貴重物品搬離，被告不勝其
    擾始更換門鎖。被告不同意與原告分居，但遭原告惡意遺棄
    從此不返回家門而在外與女子同居，被告雖曾協同警察抓姦
    卻未成功。原告離家後雖陸續有支付子女零用錢，但對孩子
    學費皆默不關心，而視其心情給與，95年間因被告曾到法院
    訴請原告給付生活費，原告始按月給於每月20000元，本件
    原告請求離婚之原因並非被告所造成，故請求駁回原告之訴
    。
三、按有難以維持婚姻之重大事由者，夫妻之一方得請求離婚，
    民法第1052條第2 項定有明文。而婚姻之意義，在於夫妻間
    得共同生活，互相扶持，以履行彼此間對婚姻之承諾，若夫
    妻雙方已有多年不共同生活，且互不連絡關心聞問，則婚姻
    生活之意義已不存在，在此情形下，如雙方復無繼續履行共
    同生活之意願，客觀上亦無回復共同生活之可能，則兩造間
    之婚姻已無任何實質之意義，本院認應與上開條文所指「有
    難以維持婚姻之重大事由」相當，而得由夫妻之一方訴請離
    婚。經查，本件兩造為夫妻關係，雙方已十多年未曾同居，
    等情，業據原告提出戶籍謄本為證，並為被告所不爭執，堪
    信為實，被告雖辯稱因原告有外遇故惡意遺棄被告云云，然
    其就此部分並未能舉證以實其說，自難遽予採信。準此，二
    造間已多年未營共同夫妻生活，則兩造間婚姻生活所應具有
    之共同生活，互相扶持，以履行彼此間對婚姻承諾之意義已
    不存在，且被告曾表示只要原告支付一定金額即願意與原告
    離婚，足證被告亦無繼續與原告履行共同生活之意願，揆諸
    首揭說明，本院認兩造間確有難以維持婚姻之重大事由，從
    而，原告本於民法第1052條第2 項規定，訴請離婚，即屬正
    當，應予准許。
四、結論：本件原告之訴為有理由，依民事訴訟法第78條，判決
    如主文。
中    華    民    國    99    年    5     月    4     日
                     家事法庭  法  官  吳宏榮
上為正本，係照原本作成。
如不服本判決，應於送達後20日內，向本院提出上訴狀。
中    華    民    國    99    年    5     月    5    日
                               書記官  葉正昭

司法院資訊處製作；財團法人民間司法改革基金會備份。
